【裁判字號】    89,上訴,383
【裁判日期】    890413
【裁判案由】    毒品危害防制條例
【裁判全文】
臺灣高等法院臺南分院刑事判決           八十九年度上訴字第三八三號  ｃ 溫股
      上  訴  人
      即  被  告  甲  ○  ○
右上訴人因違反毒品危害防制條例案件，不服臺灣嘉義地方法院八十八年度易字第一
三○八號中華民國八十九年一月三十一日第一審判決（起訴案號：臺灣嘉義地方法院
檢察署八十八年度偵字第二八七一號），提起上訴，本院判決如左：
      主    文
上訴駁回。
      事    實
一、甲○○曾於民國（下同）八十四、八十五年間分別因違反麻醉藥品管理條例等案
    件，經臺灣嘉義地方法院各判處有期徒刑六月及二年九月，定應執行有期徒刑三
    年二月確定，並於八十七年十月十日假釋縮刑執行完畢，猶不知悔改，又於假釋
    後之八十七年間施用毒品，經臺灣嘉義地方法院以八十七年度毒聲字第三九九號
    裁定送觀察、勒戒結果，認無繼續施用毒品之傾向，而由台灣嘉義地方法院檢察
    署檢察官於八十七年十月十三日以八十七年度偵字第五一四八號為不起訴處分確
    定。詎甲○○復基於概括犯意，自八十八年二月底某日起，至八十八年四月十六
    日止，連續在嘉義市○○街六號居所處，分別施用第一級毒品海洛因及第二級毒
    品安非他命多次，嗣為警於八十八年四月十七日，在嘉義市○○路與啟明路口查
    獲，並扣得第一級毒品海洛因二小包（淨重０．０三公克）、第二級毒品安非他
    命一小包（淨重０．０五公克）及專供施用毒品之器具注射針筒一支後，經臺灣
    嘉義地方法院於八十八年四月十八日以八十八年度毒聲字第五七０號裁定送觀察
    、勒戒，並經送台灣嘉義看守所附設觀察勒戒所觀察、勒戒結果，認有繼續施用
    毒品傾向。
二、案經嘉義市警察局第二分局移送臺灣嘉義地方法院檢察署檢察官偵查起訴。
      理    由
一、右揭犯罪事實，業據上訴人即被告於偵查中、原審及本院審理中坦承不諱，復扣
    案之白色粉末二小包及白色結晶物一小包，經送請法務部調查局鑑定結果，分別
    係海洛因及甲基安非他命，有該局鑑定通知書二紙在卷可稽，且被告於查獲時經
    警採尿送驗結果，亦呈嗎啡及甲基安非他命陽性反應，有嘉義市衛生局尿水中麻
    醉藥品委託檢驗報告書一紙附卷足憑；此外，並有臺灣嘉義地方法院八十八年度
    毒聲字第五七０號裁定書、台灣嘉義地方法院檢察署八十七年度偵字第五一八四
    號為不起訴處分書、臺灣嘉義看守所八十八年四月二十七日嘉所文衛字第０八三
    九號函送之證明書及臺灣嘉義地方法院被告全國前案紀錄表等件在卷可資佐證，
    是被告前違反毒品危害防制條例之罪，經觀察、勒戒後，無繼續施用毒品傾向，
    由檢察官為不起訴處分後，五年內再犯第十條第第一項及第二項之罪，經觀察、
    勒戒後，認有繼續施用毒品之傾向等情，應堪以認定。本件事證已臻明確，被告
    之犯行堪予認定。
二、核被告所為，係違反毒品危害防制條例第十條第一項及第二項之罪名。其持有毒
    品之低度行為，為施用毒品之高度行為所吸收，不另論罪。又其先後多次施用第
    一、二級毒品犯行，時間密接且犯罪構成要件相同，各顯係基於概括犯意所為，
    為連續犯，應分別依刑法第五十六條之規定論以一罪，並依法加重其刑。另被告
    曾於八十四、八十五年間分別因違反麻醉藥品管理條例等案件，經臺灣嘉義地方
    法院各判處有期徒刑六月及二年九月，定應執行有期徒刑三年二月確定，並於八
    十七年十月十日假釋縮刑執行完畢，業據被告供明在卷，並有臺灣嘉義地方法院
    檢察署被告刑案資料查註紀錄表及臺灣嘉義地方法院被告全國前案紀錄表各一件
    附卷可憑，其於五年內再犯有期徒刑以上之前開二罪為累犯，應依法遞加重之。
    再者，被告所犯上開二罪，犯意個別，行為互殊，應分論併罰。原審依毒品危害
    防制條例第十條第一項、第二項、第十八條前段，刑法第十一條前段、第五十六
    條、第四十七條、第五十一條第五款，並審酌被告犯罪之動機係因個人意志薄弱
    、無法根絕毒癮及毒品戕害社會、個人身心至鉅，暨其犯罪後坦承犯行，態度良
    好等一切情狀，分別量處被告連續施用第一級毒品罪有期徒刑拾月，連續施用第
    二級毒品罪有期徒刑陸月，並應執行有期徒刑壹年貳月，扣案之第一級毒品海洛
    因二小包（淨重０．０三公克）、第二級毒品安非他命一小包（淨重０．０五公
    克）及注射針筒一支，分別係查獲之毒品及專供施用毒品之器具，業據被告供承
    在卷，依法宣告沒收銷燬之，認事用法及量刑均無不當。被告上訴意旨以原審量
    刑過重為由，指摘原判決不當，為無理由，應予駁回。
據上論結，應依刑事訴訟法第三百六十八條，判決如主文。
本案經檢察官楊秀美到庭執行職務。
中    華    民    國      八十九      年      四      月      十三      日
                                  臺灣高等法院臺南分院刑事第三庭
                                      審判長法官  黃    聰    明
                                            法官  林    勝    木
                                            法官  黃    三    哲
右正本證明與原本無異。
施用第一級毒品部分如不服本判決，應於判決送達後十日內向本院提出上訴狀，其未
敘述理由者並應於提出上訴狀後十日內向本院補提理由書（應附繕本)。
施用第二級毒品部分不得上訴。
                                      法院書記官  陳    淑    貞
中    華    民    國      八十九      年      四      月      十五      日
附錄本案論罪科刑所適用法條全文：
毒品危害防制條例第十條：
施用第一級毒品者，處六月以上五年以下有期徒刑。
施用第二級毒品者，處三年以下有期徒刑。


司法院資訊處製作；財團法人民間司法改革基金會備份。
